【裁判字號】    89,易,449
【裁判日期】    891213
【裁判案由】    傷害
【裁判全文】
臺灣臺東地方法院刑事判決                          八十九年度易字第四四九號
臺灣臺東地方法院刑事判決
    公  訴  人  臺灣台東地方法院檢察署檢察官
    被      告  丙○○
右列被告因傷害案件，經檢察官提起公訴（八十九年度偵字第一九六一號），本院判
決如左：
    主  文
丙○○連續傷害人之身體，累犯，處有期徒刑捌月。
    事  實
一、丙○○曾犯竊盜罪，經本院判處有期徒刑二月確定，於八十六年三月十七日執行
    完畢，猶不知悔改，復於八十九年九月七日十六時許，酒後在台東市○○街十六
    號甲○○住處亂罵，經甲○○制止後，心生不滿，竟基於普通傷害之概括犯意，
    以拳頭毆打甲○○頭部，再以腳踹甲○○之右胸，致甲○○受有頭部外傷、右眼
    及左頰淤傷、右胸挫傷之傷害，且昏倒在地，繼而揮拳毆打推開並阻止其繼續以
    腳踹甲○○之乙○○頭部，致乙○○昏迷倒地後，再以腳踹吳淑蕙左臉頰，乙○○因之受有頭部外傷、左臉頰、頸部及右手淤傷、左肘擦傷（１×０‧５公分）
    之傷害。
二、案經被害人甲○○、乙○○訴由臺東縣警察局台東分局移送臺灣臺東地方法院檢
    察署檢察官偵查起訴。
    理  由
一、訊據被告矢口否認前揭傷害犯行，辯稱：「當天我與太太在吵架，因甲○○誤會
    我罵他，我只推他一下，因乙○○人在甲○○後面，所以兩個人都倒了，我想去
    扶甲○○，但甲○○的兒子及乙○○的先生阻止我去扶他們」云云。惟查右揭事
    實，業經被害人甲○○、乙○○迭於偵審中指述綦詳，核與證人即被告之配偶潘
    姻合於偵查中之證述及證人即甲○○之兒子吳三得、乙○○之先生吳民隆於警訊
    時之證述情節相符，並有馬偕醫院台東分院診斷證明書二紙在卷可稽，被告之所
    辯，顯係卸責之詞，不足採信，被告之犯行，已堪認定。
二、核被告所為，係犯刑法第二百七十七條第一項之傷害罪。其先後二次傷害犯行，
    時間緊接，所犯罪名相同，顯係出於概括之犯意為之，為連續犯，爰依刑法第五
    十六條之規定以一罪論，並加重其刑。被告曾犯竊盜罪，經本院判處有期徒刑二
    月確定，於八十六年三月十七日執行完畢，有台灣高等法院被告全國前案記錄表
    在卷可考，其五年內再犯本件有期徒刑以上之罪，為累犯，依刑法第四十七條加
    重其刑，爰審酌被告因細故即重力毆打鄰居老人、婦女，致其等昏迷猶不罷手，
    惡性甚為重大，及被害人所受傷害程度及被告犯罪後之態度等一切情狀，量處如
    主文所示之刑。
據上論斷，應依刑事訴訟法第二百九十九條第一項前段，刑法第第五十六條、第二百
七十七條第一項、第四十七條，罰金罰鍰提高標準條例第一條前段，判決如主文。
本案經檢察官江文君到庭執行職務。
中    華    民    國      八十九      年      十二      月      十三    日
                                      臺灣臺東地方法院刑事庭
                                          法  官  蔡  勝  雄
右正本證明與原本無異。
如不服本判決，應於判決送達後十日內向本院提出上訴狀。（須附繕本）
「切勿逕送上級法院」
                                          書記官  王  正  男
中    華    民    國      八十九      年      十二      月    二十七    日
附記：
刑法第二百七十七條第一項：
傷害人之身體或健康者，處三年以下有期徒刑、拘役或一仟元以下罰金。


司法院資訊處製作；財團法人民間司法改革基金會備份。
